臺灣臺南地方法院臺南簡易庭民事判決
110年度南簡字第962號
原      告  玉山商業銀行股份有限公司


法定代理人  黃男州  

訴訟代理人  陳世杰  
            高秀榆  
被      告  宋雨璇  

上列當事人間請求清償債務事件，經本院於民國110年11月25日
言詞辯論終結，判決如下：
    主  文
一、被告應給付原告新臺幣190,751元，及自民國109年11月28日
    起至清償日止，按週年利率百分之12.48計算之利息；暨自
    民國109年11月28日起至清償日止，其逾期在6個月以內者，
    按上開利率百分之10，逾期超過6個月者，按上開利率百分
    之20計算之違約金，違約金最高連續收取期數為9期。
二、訴訟費用新臺幣2,100元由被告負擔。
三、本判決得假執行。
    事實及理由
一、原告起訴主張：
  ㈠緣被告宋雨璇於民國（下同）109年5月28日向原告借款新臺
    幣（下同）200,000元整，約定期限84期並於116年05月28日
    清償完畢，利息自撥款日起至清償日止以年息百分之12.48
    固定計息，違約金自109年11月28日起至清償日止逾期在六
    個月以内者，按上開利率百分之十，逾期超過六個月者，按
    上開利率百分之二十，按期計付違約金，違約金最高連續收
    取期數為九期，此有借款契約書乙紙可稽。
  ㈡被告該筆借款自109年11月28日起即未依約繼續繳付，尚欠原
    告本金共190,751元未還，依被告與原告簽立之借款契約書
    之約定，被告在原告銀行任何一宗債務不依約清償本金或利
    息者，全部債務視同到期。原告據此要求被告清償本金、利
    息及違約金，詎料未獲付款，迭經催討無效，依法被告自應
    負清償本息及其違約金之責任。
  ㈢並聲明：如主文第1項所示。
二、被告固不否認與原告銀行間有上開借款之事實，惟以其曾於
    109年12月1日有再清償一期借款之事實，應予扣抵，另就利
    息及違約金部分是否有逾新施行之法定利率上限等語抗辯。
三、原告主張之事實，業據提出玉山信用卡卡友貸款借款契約書
    、卡友貸還款交易紀錄（本院卷第35至39頁）等件為證，核
    與其所述相符，是依上開調查證據之結果，堪信原告主張為
    真實。至於被告稱其於109年12月1日有清償一期借款之情，
    此部分有原告提出之卡友貸還款交易紀錄可徵，而原告向被
    告請求之本金部分，係已扣除該期還款之本金。又被告爭執
    原告請求之利息及違約金，是否有超過新修法之法定利率上
    限，惟依110年1月20日修正，110年7月20日施行之民法第20
    5條規定：「約定利率，超過週年百分之16者，超過部分之
    約定，無效。」，而本件借款中，原告請求以年息百分之12
    .48計算之利息，再加上上開利率百分之10、20計算之違約
    金，總計仍未逾上開法定利率上限（以原告請求利息，加上
    請求最高額違約金即上開利率之20％，原告請求利息加上違
    約金之利率僅為14.976％，計算式：年利率12.48％+年利率12
    .48％之20％＝12.48％+12.48％×20％＝14.976％）。是以，原告質
    疑被告利息有逾越新施行之法定利率上限云云，並不足採。
    從而，原告依消費借貸契約之法律關係，請求被告給付如主
    文第1項所示之金額（含本金、利息、違約金），為有理由
    ，應予准許。
四、本件訴訟費用為第一審裁判費2,100元，而原告之請求為有
    理由，確定訴訟費用應由敗訴之被告負擔。
五、本判決係就民事訴訟法第427條第1項所定適用簡易程序所為
    被告敗訴之判決，依同法第389條第1項第3款之規定，應依
    職權宣告假執行。
六、據上論結，本件原告之訴為有理由，依民事訴訟法第436條
    第2項、第385條第1項前段、第78條、第389條第1項第3款，
    判決如主文。
中　　華　　民　　國　　110 　年　　12　　月　　9　　日
                    臺南簡易庭    法　官  侯明正
以上正本係照原本作成。
如不服本判決，應於判決送達後20日內，向本院提出上訴狀並表
明上訴理由，如於本判決宣示後送達前提起上訴者，應於判決送
達後20日內補提上訴理由書（須附繕本）。
中　　華　　民　　國　　110 　年　　12　　月　　9　　日
                                  書記官  陳世明